Vinicius Ricardo Riffel

vriffel | in vriffel | the vriffel.github.io | vriffel@gmail.com | 41 99791-2327

Resumo

Sou estatístico pela Universidade Federal do Paraná (UFPR). Atuei como estagiário do curso de especialização em Data Science & Big Data da UFPR e na área de Customer Care na Electrolux. Durante a graduação, fui monitor de disciplinas (Cálculo e Álgebra Linear aplicados à Estatística e Inferência Estatística) e participei de projetos de pesquisa que renderam publicações internacionais e apresentações em congressos nacionais. Ainda na graduação, iniciei um projeto de assessoria estatística, em que prestei serviços para pesquisadores das mais diversas áreas e empresas. Nessas atividades, desenvolvi habilidade com diversas ferramentas, entre elas, as linguagens de programação Python e R, pacote Microsoft Office e LibreOffice. Em todas essas atividades, habilidades como trabalho em equipe, planejamento, flexibilidade e disciplina foram imprescritíveis.

Experiência

Consultor autônomo

Out. 2020 - presente

- Atuo como consultor independente de estatística. Nesse período realizei serviços de consultoria em estatística para pesquisadores das mais variadas áreas, como educação, psicologia e saúde. Também trabalhei junto a empresas em pesquisas eleitorais, ferramentas para gestão e otimização de produção.

Pesquisador no projeto Mind The Gap

Fev. 2022 - Dez. 2022

- Faço parte do projeto da Fundação Bill & Melinda Gates 31/2020 - Grand Challenges Explorations – Brasil: Ciência de Dados Para Melhorar a Saúde Materno-Infantil, Saúde da Mulher e Saúde da Criança no Brasil como bolsista de PIBIT sob orientação do professor Anderson Ara, onde junto a outros pesquisadores desenvolvemos uma nova metodologia para análise de agrupamento que usamos para identificar padrões de pobreza no Brasil.

Estagiário, Electrolux

Jun. 2021 - Fev. 2022

- Fui estagiário no setor de Consumer Care & Ownership Solution da Electrolux, onde fui responsável por desenvolver uma pipeline de dados em Python. A pipeline consistia em agrupar dados de diversos sistemas e APIs com o objetivo de manter as ferramentas de controle das gestões atualizadas. A organização das bases de dados também possibilitou o desenvolvimento de uma nova metodologia de avaliação do desempenho dos funcionários.

Iniciação científica, UFPR

Dez. 2019 - Dez. 2020

 Fiz parte do projeto Novos desenvolvimentos em delineamentos amostrais por conjuntos ordenados sob orientação do professor Cesar Taconeli. Nesta oportunidade, desenvolvemos pesquisas em delineamentos por conjuntos ordenados que foram publicadas em revistas internacionais e em congressos nacionais.

Estagiário, FUNPAR

Maio 2019 - Maio 2021

- Fui estagiário no curso de especialização em Data Science & Big Data da UFPR, onde era responsável por automatizar a produção de relatórios e apresentações do curso. Além disso, realizava a organização, planejamento e acompanhamento das atividades administrativas do curso.

Monitor, UFPR

Fev. 2019 - Jun. 2019, Jun. 2021 - Dez. 2021

- Fui monitor das disciplinas de Fundamentos Básicos para Estatística e Estatística Inferencial. Em ambas disciplinas auxiliava os professores com atividades extra disponibilizadas online para os alunos. Também prestava auxiliava os alunos com dúvidas e exercícios das aulas.

EDUCAÇÃO

Fev. 2018 - Out. 2022 Bacharel em Estatística pela Universidade Federal do Paraná (IRA: 9.1/10)

ARTIGOS PUBLICADOS

Riffel, Vinicius Ricardo et al. (2022). "On distribution selection under ranked set sampling schemes". In: Communications in Statistics - Simulation and Computation 0.0, pp. 1–21. eprint: https://doi.org/10.1080/03610918.2022.2025838.

Apresentações

Riffel, Vinicius Ricardo et al. (2022). "Comparação de diferentes métodos para simulação de amostras com erros de ranqueamento em amostragem por conjuntos ordenados". 24º Simpósio Nacional de Probabilidade e Estatística. URL: https://sinape2022.eventize.com.br/.

Riffel, Vinicius Ricardo et al. (2022). "Método de clusterização aplicado a classificação da pobreza familiar: um estudo de performance computacional para dados mistos". 24º Simpósio Nacional de Probabilidade e Estatística. URL: https://sinape2022.eventize.com.br/.

Riffel, Vinicius Ricardo et al. (2022). "Seleção de modelos discretos baseado em delineamentos por conjuntos ordenados". 24º Simpósio Nacional de Probabilidade e Estatística. URL: https://sinape2022.eventize.com.br/.

Trabalhos aceitos

Riffel, Vinicius Ricardo et al. (2022). "Equações de estimação regularizadas". 66ª Reunião Anual Região Brasileira da Sociedade Internacional de Biometria. URL: https://rbras2022.com.br/.

Riffel, Vinicius Ricardo et al. (2022). "Seleção de modelos discretos baseado em delineamentos por conjuntos ordenados (sessão de premiação de melhor IC)". 66ª Reunião Anual Região Brasileira da Sociedade Internacional de Biometria. URL: https://rbras2022.com.br/.

HABILIDADES

Ferramentas R (Shiny, tidyverse, data.table, ggplot2, etc), Python, Git, LibreOffice, Microsoft Office,

Google Workspace, ambiente Linux.

Línguas Inglês avançado